臺灣新北地方法院板橋簡易庭小額民事判決
　　　　　　　　　　　　　　　　　 110年度板小字第2737號

原　　　告　李國全　

被　　　告　歐陽珠欽
上列當事人間請求侵權行為損害賠償事件，原告提起刑事附帶民
事訴訟，經本院刑事庭裁定移送前來（本院110年度審附民字第1
20號），本院於民國110年10月15日言詞辯論終結，判決如下：
    主      文
被告應給付原告新臺幣6,000元。
原告其餘之訴駁回。
本判決原告勝訴部分得假執行。
    事實及理由
一、原告主張：被告前為址設新北市○○區○○路0段00巷0號聯
    瑩國際有限公司（下稱聯瑩公司）之員工，原告則為聯瑩公
    司之倉庫主管。被告於民國109年7月16日下午2時30分許，
    在聯瑩公司上址特定之多數人得自由進出之倉庫內，因不滿
    原告多次介入其與經理鍾育澤間之談話，竟基於公然侮辱之
    犯意，以「幹你娘、操機掰」等語侮辱原告，足以貶損原告
    之名譽。為此，爰依侵權行為損害賠償之法律關係，請求被
    告賠償精神慰撫金等語。並聲明：被告應給付原告新臺幣（
    下同）50,000元。
二、被告則以：本件源於因受疫情影響導致公司營運不佳，公司
    自109年7月起即對被告百般刁難，欲逼被告自動辭職，被告
    因而與公司副總產生紛爭，公司經理鍾育澤於案發當日至倉
    庫找被告了解狀況，此事與原告無關，原告卻一直插話，被
    告請原告離開，不要影響被告與鍾育澤之對話，然原告仍不
    願離開，與被告發生爭吵，被告始情急之下說出不雅字眼，
    然被告未指名道姓，絕對沒有侮辱原告之意，且案發地點為
    公司倉庫非大庭廣眾，原告前亦有以不雅字眼怒罵他人司空
    見慣。被告願意跟原告道歉，請法官理解被告已1年無收入
    ，生活有困難，透過借款維持開銷等語，資為抗辯。並聲明
    ：原告之訴駁回。
三、法院之判斷：
 ■■ 原告主張被告於上開時、地，對原告口出「幹你娘、操機掰
    」等詞乙情，為被告所不爭執，被告上開公然侮辱行為已不
    法侵害原告之名譽法益，且與原告所受損失間具相當因果關
    係，而構成民事侵權行為等事實，亦有本院109年度審易字
    第2863號刑事判決在卷可稽，復經本院調取上開刑事案件偵
    審卷宗查核屬實，被告雖於本院審理時再以前詞置辯，然查
    ，本件案發地點即聯瑩公司倉庫為該公司員工均可自由進出
    之處乙節，業經原告於刑事案件審理中陳述明確，足見行經
    聯瑩公司倉庫之人均可能見聞被告對原告為前開言詞，被告
    於聯瑩公司倉庫對原告口出前開言詞，已達特定多數人得以
    共見共聞之公然狀態，又衡諸一般社會通念，被告所言「幹
    你娘、操機掰」等詞，確足貶損原告之人格及社會評價，被
    告所為自已該當刑法公然侮辱之要件，而侵害原告之名譽權
    ，至為明灼，被告於本院審理中復執前詞以辯，難認可採。
 ■■ 按因故意或過失，不法侵害他人之權利者，負損害賠償責任
    ，民法第184條第1項前段定有明文。次按不法侵害他人之身
    體、健康、名譽、自由、信用、隱私、貞操，或不法侵害其
    他人格法益而情節重大者，被害人雖非財產上之損害，亦得
    請求賠償相當之金額，民法第195條第1項前段亦有明定。而
    所謂相當之金額，應以實際加害情形與其名譽影響是否重大
    、及被害者之身分地位與加害人經濟狀況等關係定之（最高
    法院47年台上第1221號、51年台上第223號判例意旨可資參
    照）。查被告不法侵害原告名譽權之侵權行為事實，業經認
    定於前，堪認原告因被告上揭公然侮辱行為，而受有精神上
    痛苦，原告依前開規定，請求非財產上損害賠償，洵屬有據
    。爰審酌原告擔任倉庫管理組長、月入30,000元，名下有房
    屋1間、汽機車各1輛；被告於案發當時任職於聯瑩公司、月
    入32,000元，名下有機車1輛，目前待業中等節，業據兩造
    陳明在卷，另參酌兩造稅務電子閘門所得調件明細表所示資
    力狀況，經綜合考量兩造之關係、身分地位、經濟狀況、被
    告之侵權行為態樣暨情節等一切情狀，認原告請求50,000元
    之非財產上損害尚屬過高，應核減為6,000元為適當。
四、綜上所述，原告依侵權行為損害賠償之法律關係，請求被告
    給付6,000元，為有理由，應予准許，逾此範圍之請求，則
    無理由，應予駁回。
五、本件事證已臻明確，兩造其餘之攻擊防禦方法及所提證據，
    於判決結果不生影響，爰不一一論列，併此敘明。
六、本件原告勝訴部分係適用小額訴訟程序所為被告敗訴之判決
    ，爰依職權宣告假執行。
七、由刑事庭移送民事庭之附帶民事訴訟案件，免納裁判費用，
    此有刑事訴訟法第504條第2項之明文規定。據此，原告提起
    本件刑事附帶民事訴訟請求被告賠償損害，依法無需繳納裁
    判費，另綜觀卷內資料，兩造復無其他訴訟費用之支出，爰
    無庸宣告兩造各應負擔訴訟費用之金額。
中　　華　　民　　國　 110　　年　　10　　月　　29　　日
                  臺灣新北地方法院板橋簡易庭
                            法  官  施函妤
以上正本係照原本作成。
如不服本判決，應於送達後20日內，向本院提出上訴狀並表明上
訴理由，如於本判決宣示後送達前提起上訴者，應於判決送達後
20日內補提上訴理由書（須附繕本）。
中　　華　　民　　國　110　　年　　11　　月　　1　　日
                            書記官  吳昌穆
附錄：
一、民事訴訟法第436條之24第2項：
    對於小額程序之第一審裁判上訴或抗告，非以其違背法令為
    理由，不得為之。
二、民事訴訟法第436條之25：
    上訴狀內應記載上訴理由，表明下列各款事項：
    (一)原判決所違背之法令及其具體內容。
    (二)依訴訟資料可認為原判決有違背法令之具體事實。
三、民事訴訟法第471 條第1 項：（依同法第436 條之32第2 項
    規定於小額事件之上訴程序準用之）
    上訴狀內未表明上訴理由者，上訴人應於提起上訴後二十日
    內，提出理由書於原第二審法院；未提出者，毋庸命其補正
    ，由原第二審法院以裁定駁回之。